臺灣板橋地方法院刑事判決　　　　　　　94年度訴字第1100號
公　訴　人　臺灣板橋地方法院檢察署檢察官
被　　　告　甲○○
上列被告因毒品危害防制條例案件，經檢察官提起公訴（94年度
毒偵字第2210號），嗣因被告就被訴事實為有罪之陳述，本院告
知被告簡式審判程序之旨，並聽取當事人之意見後，裁定改由受
命法官獨任依簡式審判程序進行，判決如下：
    主  文
甲○○連續施用第一級毒品，累犯，處有期徒刑壹年陸月，扣案
海洛因陸包（總淨重貳點肆公克）、安非他命參拾玖包（總毛
重陸拾點公克）均沒收銷燬之，扣案注射針筒拾支均沒收。
    事  實
一、甲○○前因施用毒品案件，第1 次經本院89年度毒聲字第15
    59號裁定送觀察、勒戒後，認無繼續施用毒品傾向，於89年
    3 月15日執行完畢釋放，並由臺灣板橋地方法院檢察署檢察
    官於89年3 月15日以89年度毒偵字第2348號為不起訴處分確
    定；第2 次施用毒品案件，經本院以89年毒聲字第5928號裁
    定送觀察、勒戒後，認有繼續施用毒品之傾向，再經本院以
    89年度毒聲字第6873號裁定送強制戒治，於90年9 月12日因
    停止處分執行出監，於90年11月29日執行強制戒治期滿，並
    由本院以90年度重交簡字第32號判決處有期徒刑4 月確定，
    於91年10月11日執行完畢出監；第3 次施用毒品案件，經本
    院92年度毒聲字第220 號裁定送強制戒治，於93年1 月9 日
    出所，嗣於93年6 月17日執行強制戒治期滿，並由本院92年
    度訴字第1533號判處有期徒刑10月確定，於93年10月28日執
    行完畢出監。
二、詎其仍不知悔改，於上開觀察勒戒及強制戒治執行完畢釋放
    後5 年內，另行分別基於施用第一級毒品海洛因、第二級毒
    品安非他命之概括犯意，自94年1 月間起至94年4 月13日止
    ，在臺北縣三重市○○○路313 號4 樓427 室，以每2 、3
    天，即以自備注射針筒，同時注射施用海洛因、安非他命1
    次之頻率，連續施用海洛因及安非他命，嗣經警於94年4 月
    13日19時30分許，在上址查獲，並扣得海洛因6 包（總淨重
    2.34公克）、安非他命39包（總毛重60.3公克）及注射針筒
    10支等物。
三、案經臺北縣政府警察局新莊分局報請臺灣板橋地方法院檢察
    署檢察官偵查起訴。
    理  由
一、訊據被告坦承上開施用海洛因、安非他命之犯行，且被告為
    警查獲後，經採驗尿液結果，呈鴉片、安非他命類陽性反應
    ，有臺灣檢驗科技股份有限公司CH/2005/40364 號濫用藥物
    尿液檢驗報告可參，扣案白粉6 包（總淨重2.34公克），經
    以化學呈色法、氣相層析質譜儀分析法鑑定結果，發現均含
    第一級毒品海洛因成分，亦有法務部調查局94年6 月15日調
    科壹字第060009880 號鑑定通知書1 份可佐，並有被告所有
    之注射針筒10支可證，足認被告自白施用毒品海洛因、安非
    他命之行為，應與事實相符，堪予採信，至扣案安非他命39
    包（總毛重60.3公克）雖未經鑑定，然被告自承購入該批安
    非他命後，已從中抽取施用，佐以被告之尿液檢驗結果，確
    呈安非他命陽性反應之事實，應堪認定係屬第2 級毒品安非
    他命。又被告有如事實欄所載，前因多次施用毒品，分別經
    執行觀察、勒戒及強制戒治完畢後釋放之紀錄，亦有臺灣高
    等法院被告全國前案紀錄表可參，被告於觀察勒戒、強制戒
    治執行完畢釋放後5 年內，再犯本案施用毒品犯行，事證明
    確，堪予認定。
二、
  (一)核被告甲○○所為，係犯毒品危害防制條例第10條第1 項之
    施用第1 級海洛因、同條第2 項之施用第2 級毒品安非他命
    罪。被告持有海洛因、安非他命之低度行為，為其施用之高
    度行為所吸收，不另論罪。又其上開施用2 種毒品行為，時
    間緊接，所犯係犯罪構成要件相同之罪，顯係分別基於概括
    之犯意反覆為之，均應依連續犯之規定各論以一罪，並均加
    重其刑。其同時施用海洛因、安非他命，係一行為觸犯二罪
    名，應從一重之連續施用海洛因罪處斷，公訴人認應數罪併
    罰，容有誤會，附此敘明。末查：被告有事實欄所載，曾因
    施用毒品案件，經法院判決確定，甫於93年10月28日執行有
    期徒刑完畢之紀錄，有臺灣高等法院被告前案紀錄表可按，
    其受有期徒刑之執行完畢5 年內，再犯本案有期徒刑以上之
    罪，為累犯，應依法遞加重其刑。爰審酌被告經執行觀察勒
    戒、強制戒治完畢釋放後，仍不知警惕，另行起意，每2 、
    3 天即施用海洛因及安非他命1 次，期間長達4 月，情節非
    輕，惟施用毒品戕害己身，對社會所生危害非重，其自警詢
    時起即坦承施用毒品犯行，尚知悔悟，態度良好等一切情狀
    ，量處如主文所示之刑，以資懲儆。
  (二)扣案海洛因6 包（總淨重2.34公克）及安非他命39包（總毛
    重60.3公克），分屬第一、二級毒品，應均依毒品危害防制
    條例第18條第1 項前段之規定宣告沒收銷燬。扣案注射針筒
    10支，係被告所有供施用犯罪所用之物，業據其陳述明確，
    應依刑法第38條第1 項第2 款規定沒收之。至於扣案吸食器
    1 組，被告否認為其所有，辯稱該吸食器為同時查獲施用毒
    品之犯嫌劉建良所有，又依被告所述之施用方式，無須使用
    吸食器，是並無證據證明為被告所有供犯罪所用之物，爰不
    予沒收，附此敘明。
據上論斷，應依刑事訴訟法第273 條之1 第1 項、第299 條第1
項前段，毒品危害防制條例第10條第1 項、第2 項、第18條第1
項前段，刑法第11條前段、第56條、第55條、第47條、第51條第
5款、第38條第1 項第2 款，判決如主文。
本案經檢察官李吉祥到庭執行職務。
中　　華　　民　　國　　94　　年　　7 　　月　　11　　日
                  刑事第十九庭   法　官     蕭  一  弘
上列正本證明與原本無異。
如不服本判決，應於判決送達後十日內向本院提出上訴狀（應附
繕本），上訴於臺灣高等法院。
                                 書記官     王  麗  雯
中　　華　　民　　國　　94　　年　　7 　　月　　11　　日
附錄本案所犯法條全文
毒品危害防制條例第10條
施用第一級毒品者，處六月以上五年以下有期徒刑。
施用第二級毒品者，處三年以下有期徒刑。
